臺灣臺南地方法院刑事判決　　　　　　　94年度選訴字第10號
公　訴　人　臺灣臺南地方法院檢察署檢察官
被　　　告　甲○○○
選任辯護人　蔡進欽律師
　　　　　　蘇正信律師
　　　　　　蔡弘琳律師
上列被告因違反公職人員選舉罷免法案件，經檢察官提起公訴（
94年度選偵字第12、14號）後，聲請本院改依協商程序而為判決
，本院判決如下：
    主  文
甲○○○共同連續對於有投票權之人，交付賄賂，而約其投票權
為一定之行使，處有期徒刑壹年，褫奪公權貳年，緩刑年。交
付之賄賂新臺幣壹萬元沒收。
    事實及理由
一、犯罪事實：甲○○○為九十三年第六屆立法委員選舉臺南縣
    選區候選人李和順（另因違反公職人員選舉罷免法案件經臺
    灣臺南地方法院檢察署檢察官提起公訴）所經營之法翰股份
    有限公司直銷經理，並擔任李和順之競選樁腳。甲○○○因
    直銷業務認識臺南縣柳營鄉果毅後天后宮主任委員沈泉雄（
    業經本院以九十四年度選訴字第八號判決判處有期徒刑六月
    ，褫奪公權二年，緩刑四年確定），因沈泉雄平日熱衷參與
    地方政治事物，故甲○○○即請託沈泉雄輔助李和順競選本
    屆立法委員，負責鞏固票源及處理競選宣傳相關事宜。而沈
    泉雄復介紹曾為臺南縣白河鎮永安里里長並曾參選臺南縣縣
    議員之地方人士莊平源（另因違反選舉罷免法案件，經本院
    以九十四年度選訴字第二號判決判處有期徒刑六月，併科罰
    金新臺幣一百萬元，褫奪公權二年，並經臺灣高等法院臺南
    分院以九十四年度選上訴字第四六七號判決駁回上訴在案）
    予甲○○○認識，故甲○○○、沈泉雄、莊平源三人即擔任
    第六屆立法委員選舉臺南縣選區候選人李和順之競選樁腳，
    輔助該候選人競選本屆立法委員，而甲○○○、沈泉雄、莊
    平源三人，有鑑於本屆立法委員選情激烈，為使該候選人高
    票當選，竟於民國九十三年十一月下旬，共同基於對於有投
    票權之人交付賄賂之概括犯意聯絡，共同協議由甲○○○、
    沈泉雄二人提供資金來源，而由莊平源負責收集臺南縣白河
    、六甲地區之具有投票權選民名單，做為賄選買票之用。而
    莊平源隨即向臺南縣六甲鄉發明宮神壇負責人陳萬居、陳王
    秀銀夫妻二人（均另因違反公職人員選舉罷免法案件，經本
    院以九十四年度選訴字第二號判決各判處有期徒刑三月，褫
    奪公權二年，緩刑四年確定），要求向發明宮信眾抄寫名單
    作為賄選之用，以其所有裝設於臺南縣六甲鄉○○路五十三
    號之電話號碼：（０６）0000000、0000000
    號二線電話作為選舉期間聯絡選民及轄下樁腳之用，並分以
    該二線電話或口頭聯繫等方式，與選民陳劉春菊、陳春諒（
    二人均另經檢察官為職權不起訴處分）等人聯繫，要求陳劉
    春菊等人事先收集抄寫選民名單並註明電話，以供其為候選
    人李和順買票賄選之用，而莊平源於蒐集名單之後，隨即與
    沈泉雄、甲○○○二人聯繫。沈泉雄、甲○○○二人隨即於
    九十三年十一月三十日，相約至莊平源位於白河鎮住處，由
    沈泉雄交付賄款五千元予莊平源，而甲○○○事後在交付新
    臺幣（下同）五千元予沈泉雄，而莊平源於收受賄款後再將
    賄款交付予陳劉春菊等人，以此方式連續向有投票權之人交
    付賄賂，而約使投票權人投票支持李和順。沈泉雄、甲○○
    ○二人復於同年十二月初，相約至莊平源位於六甲鄉之店內
    ，由甲○○○親自交付賄選所需款項五千元予莊平源，莊平
    源待陳萬居、陳王秀銀夫妻二人選民名單蒐集完成，並約定
    每一票代價為五百元後，莊平源即於九十三年十二月初某日
    ，至陳王秀銀家中將賄選所需之四千五百元交付予陳王秀銀
    ，並要求名單上之選民支持十四號候選人李和順；陳王秀銀
    、陳萬居二人並據此發放賄款。嗣由檢察官指揮臺南縣警察
    局刑警隊及白河分局員警持本院核發之搜索票循線查獲莊平
    源賄選後，經多方追查，始悉沈泉雄、甲○○○二人共同參
    與賄選，而查知上情。案經臺南縣警察局移請臺灣臺南地方
    法院檢察署檢察官偵查起訴。
二、前項犯罪事實，有下列事證足資證明：
  (一)被告甲○○○於本院訊問中所為之自白。
  (二)證人莊平源、沈泉雄、林緣參、陳萬居、陳王秀銀、陳劉春
    菊、林秀美、方明興、吳柏林、賴麗紅於警詢、偵查中之證
    詞。
  (三)卷附中央選舉委員會九十四年七月二十一日中選一字第０九
    四０００三七四四號函檢附之第六屆立法委員候選人名單公
    告影本一份、莊平源所使用之電話號碼（０６）00000
    00號室內電話、0000000000號行動電話通聯監
    聽譯文、通聯紀錄、通聯對象查詢表各一份、莊平源住處現
    場搜索照片三幀。
  (四)扣案之立法委員競選宣傳帽一頂、立法委員候選人李和順競
    選旗幟十八支、於陳王秀銀住處扣得之賄賂現金一千元。
三、本案業經檢察官與被告於審判外達成協商合意，且被告業已
    認罪，其合意之內容為：被告同意就臺灣臺南地方法院檢察
    署九十四年度選偵字第一二、一四號所起訴之犯罪事實認罪
    ，並接受有期徒刑一年、褫奪公權二年、緩刑三年之宣告，
    另賄款一萬元沒收；且自協商成立日起二十日內，向國庫捐
    款一百萬元。經核上開協商合議並無刑事訴訟法第四百五十
    五條之四第一項各款所列情形，檢察官聲請改依協商程序為
    判決，於法並無不合，本院爰不經言詞辯論，於協商合意範
    圍內為協商判決。
四、被告業已於九十四年八月二十三日，向臺灣臺南地方法院檢
    察署繳納一百萬元，有臺灣臺南地方法院檢察署九十四年八
    月二十三日沒金字第九四０００三０六號收據影本一紙在卷
    可稽，併予敘明。
五、應適用之法條：刑事訴訟法第四百五十五條之四第二項、第
    四百五十五條之八，公職人員選舉罷免法第九十條之一第一
    項、第三項、第九十八條第三項，刑法第十一條前段、第二
    十八條、第五十六條、第四十一條第一項前段、第三十七條
    第二項、第七十四條第一項第一款，罰金罰鍰提高標準條例
    第二條，判決如主文。
六、本判決除有刑事訴訟法第四百五十五條之四第一項第一款、
    第二款、第四款、第六款、第七款所定情形之一，或違反同
    條第二項規定者外，不得上訴。
七、如不服本件判決，得自收受判決送達之日起十日內，向本院
    提出上訴書狀，上訴於第二審法院。
中　　華　　民　　國　　94　　年　　8 　　月　　26　　日
　　　　　　　　　刑事第四庭    法　官　周紹武
以上正本證明與原本無異。
如不服本判決，應於收受送達後10日內向本院提出上訴書狀（應
附繕本）。
　　　　　　　　　　　　　　　　書記官　鄭佩玉
中　　華　　民　　國　　94　　年　　8 　　月　　29　　日
附錄本案論罪科刑法條全文：
公職人員選舉罷免法第九十條之一
對於有投票權之人，行求期約或交付賄賂或其他不正利益，而約
其不行使投票權或為一定之行使者，處五年以下有期徒刑，得併
科新臺四十萬元以上四百萬元以下之罰金
